最高法院刑事裁定　　　　　　　　　　　　　　　　　九十一年度台抗字第七五號
　　再抗告人　甲○○
右再抗告人因聲明異議案件，不服台灣高等法院高雄分院中華民國九十年十二月二十
六日駁回其抗告之裁定（九十年度抗字第二一二號），提起再抗告，本院裁定如左：
    主  文
再抗告駁回。
    理  由
本件原裁定以再抗告人甲○○聲明異議及抗告意旨略稱：再抗告人因案於台灣東成技
能訓練所執行，經縮減刑期本應於民國九十年十月三十日期滿獲釋，然於再抗告人簽
收指揮書及其他相關合法羈押文書或執行指揮文件前，遭監所長官口頭告知接獲傳真
執行指揮書繼續執行，同年十一月二日監所長官始拿前開執行指揮書影本予再抗告人
，惟未讓再抗告人簽收留存，違反刑事訴訟法第四百五十八條「指揮執行應以指揮書
附具裁判書或筆錄之繕本或節本為之」、第五十六條、第六十一條「向在監獄、看守
所或保安處分場所之人為送達時，囑託典獄長、看守所所長或保安處分場所長官代為
送達，須經送達本人收受始生效力」，及同法第一百零二條第一項「羈押被告應以押
票」等規定，再抗告人拒絕簽收同年十一月六日監所長官送達同年十月二十九日簽發
之執行指揮書正本，再抗告人所犯毒品案件雖經第三審上訴駁回，惟依法仍有抗告權
，檢察官於抗告權尚未喪失前簽發執行指揮書，且未合法送達再抗告人，顯屬違背法
令、不合程式，其違法執行，已屬指揮執行不當，爰依刑事訴訟法第四百八十四條規
定聲明異議，請求撤銷執行，回復原狀，釋放再抗告人云云。惟按受刑人以檢察官執
行之指揮為不當者，得向「諭知該裁判之法院」聲明異議，刑事訴訟法第四百八十四
條定有明文。本件再抗告人涉犯販賣第一級毒品案件，經本院以九十年台上字第六三
○三號判決駁回上訴確定，業經原審依職權調閱前開案卷查明屬實，再抗告人亦於異
議狀內自承於九十年十月二十六日收受該判決書，其所犯販毒案件已經確定，再抗告
人謂其仍有抗告權，尚有誤會。再抗告人所涉販毒犯行，係由第一審法院於主文內實
際宣示其主刑及從刑，是第一審法院為諭知該裁判之法院。又「指揮執行，應以指揮
書附具裁判書或筆錄之繕本或節本為之」、「受死刑、徒刑或拘役之諭知，而未經羈
押者，檢察官於執行時，應傳喚之；傳喚不到者，應行拘提」，刑事訴訟法第四百五
十八條前段、第四百六十九條第一項分別定有明文，再刑事訴訟法第六章關於送達及
第十章羈押之規定，均係對於刑事訴訟程序中之「被告」而言，此觀之該法第五十五
條第一項規定「被告……為接受文書之送達，應將其住所、居所或事務所向法院或檢
察官陳明」、第五十六條「前條之規定，於在監獄或看守所之人不適用之。……」、
第五十九條「被告……得為公示送達」及第一百零二條第一項「羈押『被告』應用押
票」等自明。是受刑人除未經羈押者，於檢察官執行時，應傳喚之，於傳喚不到者，
應行拘提而應適用前開刑事訴訟法第四百六十九條規定外，自無再適用刑事訴訟法有
關送達、羈押之規定。另所謂指揮執行書，乃檢察官指揮刑罰之執行而制作之文書，
是檢察官自得本於職權，於裁判確定後，附具裁判書指揮監所對於在監之受刑人繼續
指揮執行，此可觀之執行指揮書上載明「此致台灣高雄監獄高雄分監計送台東東成」
可知，此外刑事訴訟法有關執行之規定，除前開第四百六十九條外，並無準用或適用
第六章有關送達之規定，自難認檢察官指揮執行書應以送達受刑人合法簽收後始生執
行之效力。綜上所述，台灣高雄地方法院檢察署檢察官據以執行之九十年執崗字第七
四三二號執行指揮書，係依據已經判決確定之本院九十年台上字第六三○三號刑事確
定判決，且係接續八九執緝四八九號指揮書（該指揮書係至九十年十月三十日刑期期
滿）執行，已經第一審法院調閱前開卷宗及該署九十年執字第七四三二號卷查明屬實
，是檢察官於九十年十月二十九日制作九十年執崗字第七四三二號執行指揮書指揮執
行，自無執行不當或違法羈押執行之情形。再抗告人以未經合法送達簽收指揮書、前
開本院判決尚未確定、羈押未用押票等語，指摘檢察官之執行命令不當，聲明異議，
即屬無據，因而駁回其抗告之聲明，經核於法尚無不合。再抗告意旨仍執前詞，泛言
指摘原裁定不當，難認有理由，應予駁回。
據上論結，應依刑事訴訟法第四百十二條，裁定如主文。
中      華      民      國    九十一    年      二      月    二十一    日
                              最高法院刑事第六庭
                                  審判長法官  謝  家  鶴
                                        法官  洪  文  章
                                        法官  花  滿  堂
                                        法官  陳  世  淙
                                        法官  洪  佳  濱
      右正本證明與原本無異
                                              書  記  官
中      華      民      國    九十一    年      三      月      八      日
